【裁判字號】    92,易,51
【裁判日期】    920716
【裁判案由】    傷害等
【裁判全文】
臺灣嘉義地方法院刑事判決                            九十二年度易字第五一號
    公  訴  人  臺灣嘉義地方法院檢察署檢察官
    被      告  丙○○
    選任辯護人  葉榮棠律師
右列被告因傷害等案件，經檢察官提起公訴（九十二年度偵字第四四八號），本院判
決如左：
    主  文
丙○○對於公務員依法執行職務時，施強暴，處有期徒刑捌月，如易科罰金以參佰元
折算壹日。緩刑參年。
被訴傷害部分公訴不受理。
    事  實
一、 丙○○為現任嘉義縣議會縣議員；乙○○為嘉義縣政府衛生局技士，亦為「嘉
     義縣違法屠宰聯合查緝小組」（下稱查緝小組）成員。乙○○於民國九十一年
     五月十四日上午八時許，率同查緝小組至嘉義縣朴子市第二公有零售市場，執
     行查緝未經屠宰衛生檢查合格肉品之職務，先後在陳重嘉與甲○○豬肉攤位上
     查獲未經屠宰衛生檢查合格肉品，乙○○當場裁定沒入處分；當陳女於遭查獲
     甲○○攤位前裁定沒入時，適丙○○到場表明其係嘉義縣縣議員身分，要求陳
     女不要沒入處分，並當場拉扯陳女之手臂，阻止其依法執行沒入私宰豬肉之公
     務，並致乙○○受有右上臂瘀傷之傷害。
二、案經乙○○告訴暨臺灣嘉義地方法院檢察署檢察官自動檢舉偵查起訴。
    理  由
一、訊據被告丙○○矢口否認有何傷害、妨害公務犯行，並辯稱：當日係到場關心，
    僅要求乙○○不要沒入有模糊紅色印泥之肉品，並未與乙○○發生拉扯，事後亦
    未曾找縣政府相關官員要求乙○○不要提出告訴云云。惟查：告訴人乙○○為嘉
    義縣政府衛生局技士，當日係依畜牧法執行查緝未經屠宰衛生檢查合格肉品公務
    ，已據告訴人及證人鄭啟賢、余尚明、林育民、莊春梅等人證述在卷，是其為依
    法執行職務之公務員無誤。被告雖一再辯稱並未與告訴人發生拉扯，惟告訴人指
    證歷歷，並有衛生署嘉義醫院傷害診斷書乙紙附卷可稽，且被告貴為縣議員，告
    訴人僅係嘉義縣政府公務員，豈敢誣陷有地方太上皇之稱縣議員？足見被告確有
    於甲○○之豬肉攤前，為阻止告訴人沒入未經屠宰衛生檢查合格肉品，而與告訴
    人發生拉扯並致告訴人成傷。被告雖辯稱事後未曾向告訴人之上級長官及相關人
等施壓，然徵諸當日在場員警鄭啟賢、余尚明二人，經命具結證述後均推稱並未
    看見或聽聞被告與告訴人爭執之過程，鄭啟賢、余尚明二人當時距被告與告訴人
    不過一步之遙，豈有未目睹也無耳聞之理，顯有難言之隱；告訴人之上級長官即
    衛生局長鍾明昌亦曾於告訴人簽請調閱相關資料之函稿批示請副局長與告訴人再
    行協商並拒絕發出，此為證人鍾明昌所自承，並有嘉義縣衛生局函稿影本乙紙附
    卷可稽，足徵被告於事後確曾向相關人等施壓。被告丙○○於公務員執行職務時
    ，對公務員施以強暴脅迫，致生右上臂瘀傷之傷害，其傷害、妨害公務犯行，事
    證明確，堪予認定。
二、核被告所為，係犯刑法第一百三十五條第一項之對於執行職務公務員施以強暴脅
    迫罪。爰審酌被告犯罪之動機、目的、手段及其事後猶不思悛悔，自恃其民意代
    表身分向縣政府相關官員施加壓力，並否認犯行等一切情狀，量處如主文所示之
    刑，以示懲儆。末查被告前未曾受有期徒刑以上刑之宣告，有臺灣高等法院被告
    全國前案紀錄表附卷可稽，因一時失慮，致罹刑典，經此次起訴審判後，當能知
    所警惕，信無再犯之虞，本院認為前開對其宣告之刑，以暫不執行為適當，爰諭
    知緩刑三年，以啟自新。
三、公訴意旨另以：被告丙○○於右揭時、地當場拉扯陳女之手臂，阻止其依法執行
    沒入私宰豬肉之公務，並致乙○○受有右上臂瘀傷之傷害。因認被告亦涉有刑法
    第二百七十七條第一項傷害罪嫌。惟按告訴乃論之罪，告訴人於第一審辯論終結
    前得撤回其告訴；又告訴經撤回者，應諭知不受理之判決。刑事訴訟法第二百三
    十八條第一項、第三百零三條第三款定有明文。本件被告上開傷害犯行，經檢察
    官提起公訴，認為係犯刑法第二百七十七條第一項之罪嫌，依同法第二百八十七
    條之規定須告訴乃論，茲據告訴人乙○○於本院辯論終結前，具狀聲請撤回告訴
    ，依照前開法條之規定，原應諭知不受理，惟公訴意旨認此部分與前開有罪部分
    有想像競合犯裁判上一罪之關係，爰不另為不受理之諭知，附此敘明。
據上論斷，應依刑事訴訟法第二百九十九條第一項前段，刑法第一百三十五條第一項
、第七十四條第一項第一款，罰金罰鍰提高標準條例第一條前段，判決如主文。
本案經檢察官陳鈴香到庭執行職務
中    華    民    國      九十二      年      七      月      十六      日
                          臺灣嘉義地方法院刑事第一庭
    審判長法  官  夏  金  郎
                                    法  官  劉  瓊  雯
                                    法  官  陳  俞  婷
右正本證明與原本無異。
如不服本判決，應於判決送達後十日內向本院提出上訴狀( 應附繕本 )。告訴人或被
害人如對於本判決不服者，應具備理由請求檢察官上訴，其上訴期間之計算係以檢察
官收受判決正本之日期為準。
中    華    民    國      九十二      年      七      月      二一      日
                                    書記官  李  彩  娥
附錄法條
中華民國刑法第一百三十五條
對於公務員依法執行職務時，施強暴脅迫者，處三年以下有期徒刑、拘役
或三百元以下罰金。
意圖使公務員執行一定之職務或妨害其依法執行一定之職務或使公務員辭
職，而施強暴脅迫者，亦同。
犯前二項之罪，因而致公務員於死者，處無期徒刑或七年以上有期徒刑；
致重傷者，處三年以上、十年以下有期徒刑。


司法院資訊處製作；財團法人民間司法改革基金會備份。
